【裁判字號】    98,台上,5340
【裁判日期】    980917
【裁判案由】    偽造文書
【裁判全文】
最高法院刑事判決            九十八年度台上字第五三四０號
上  訴  人  甲○○○
上列上訴人因偽造文書案件，不服台灣高等法院中華民國九十八
年七月九日第二審判決（九十七年度上訴字第四三七九號，起訴
案號：台灣板橋地方法院檢察署八十九年度偵字第一八九七四號
），提起上訴，本院判決如下：
    主  文
上訴駁回。
    理  由
按刑事訴訟法第三百七十七條規定：上訴於第三審法院，非以判
決違背法令為理由，不得為之；是提起第三審上訴，應以原判決
違背法令為理由，係屬法定要件。如果上訴理由書狀並未依據卷
內訴訟資料具體指摘原判決不適用何種法則或如何適用不當，或
所指摘原判決違法情事，顯與法律規定得為第三審上訴理由之違
法情形不相適合時，均應認其上訴為違背法律上之程式，予以駁
回。原判決綜合全案卷證資料，本於事實審法院之推理作用，認
定上訴人甲○○○有其事實欄所載之犯行，因而撤銷第一審之科
刑判決，改判依想像競合犯及行為時連續犯、牽連犯規定，從一
重論上訴人以連續行使偽造私文書，足以生損害於他人罪，處有
期徒刑年。已詳所憑證據及認定之理由；對於上訴人所為之
辯解，如何不可採，並在理由內詳加指駁，俱有卷存之證據資料
可資覆按。上訴意旨僅以互助會單所載會員名稱何以前後登載不
一，有無虛列會員，如何繳納會錢、標取會款還債、是否冒用虛
列會員名義製作標單而冒標及被積欠債權共新台幣（下同）三千
六百八十七萬元，大於本件債務八百零二萬一千八百元等為理由
，純屬事實上之爭執，未依據卷證資料，具體指摘原判決如何違
背法令，難謂已符合首揭法定上訴要件。至於量刑之輕重，係屬
事實審法院得依職權自由裁量之事項，苟於量刑時，已以行為人
之責任為基礎，並斟酌刑法第五十七條各款所列情狀，而未逾越
法定範圍，又未濫用其職權，即不得遽指為違法。上訴意旨未具
體指摘原判決所為刑之量定，有何違背法令情形，單純就事實審
法院量刑之輕重及原判決未併予宣告緩刑、未依刑法第五十九條
規定減輕其刑為爭執，自不足以辨識原判決已具備違背法令之形
式要件，自亦非適法之第三審上訴理由。其就行使偽造私文書部
分之上訴違背法律上之程式，應予駁回。至上訴人牽連犯刑法第
三百三十九條第一項詐欺取財罪部分，核係犯刑事訴訟法第三百
七十六條第四款所列之案件，依該法條規定，既經第二審判決，
不得上訴於第三審法院。則牽連之重罪行使偽造私文書部分，其
上訴既不合法，無從為實體上之判決，上開輕罪部分，自亦無從
適用審判不可分之法理，併為實體上之審判，亦應從程序上予以
駁回。
據上論結，應依刑事訴訟法第三百九十五條前段，判決如主文。
中    華    民    國  九十八  年    九    月   十七   日
                      最高法院刑事第八庭
                          審判長法官  洪  文  章
                                法官  王  居  財
                                法官  郭  毓  洲
                                法官  黃  梅  月
                                法官  邱  同  印
      本件正本證明與原本無異
                                      書  記  官
中    華    民    國  九十八  年    九    月  二十一  日
                                                    Ｒ


司法院資訊處製作；財團法人民間司法改革基金會備份。
